臺灣嘉義地方法院刑事判決　　　　　　　100年度訴字第339號
公　訴　人　臺灣嘉義地方法院檢察署檢察官
被　　　告　張榮鴻
上列被告因竊盜等案件，經檢察官提起公訴（100年度速偵字第1
72號），被告於本院行準備程序時就被訴事實為有罪之陳述，經
本院合議庭裁定由受命法官改依簡式審判程序審理，判決如下：
    主  文
張榮鴻共同犯攜帶兇器竊盜未遂罪，處有期徒刑捌月，扣案之破
壞剪壹支、棉質手套壹雙，均沒收
    犯 罪 事 實 及 理 由
一、張榮鴻與張乙勝（另由檢察官偵辦中）共同基於意圖為自己
    不法所有之加重竊盜犯意聯絡，於100年4月3日凌晨0時許，
    張乙勝駕駛車牌號碼RK- 3099號自用小貨車搭載張榮鴻，攜
    帶張乙勝所有客觀上足供兇器使用之破壞剪1 支，前往嘉義
    縣民雄鄉○○村○○路○ 段15號後側（臺灣鐵路管理局，下
    稱臺鐵，鐵道291公里800公尺處），由張乙勝持破壞剪剪斷
    台鐵鐵道環島接地鋼纜線後，再由張榮鴻負責收取方式著手
    竊取上開物品，因而有致火車誤點、出軌及號誌故障等情事
    而足以危害不特定或特定多數之公眾使用鐵路公用事業之利
    益。嗣附近居民察覺有異報警，經警於同日凌晨1 時45分許
    在前揭地點查獲渠等2 人正竊取前揭物品而當場逮捕張榮鴻
    ，另張乙勝則趁隙逃逸，並扣得破壞剪1 支、尚未放置於前
    揭自小貨車而未及搬走而置於現場之前揭鐵道環島接地鋼纜
    線93.5公斤（約120公尺，業發還被害人）及棉質手套1雙，
    因而竊盜未遂。
二、案經嘉義縣警察局民雄分局報告嘉義地方法院檢察署檢察官
    偵查起訴。
    理  由
一、本件係經被告張榮鴻於準備程序當庭表示認罪，而經本院裁
    定以簡式審判程序加以審理，則依據刑事訴訟法第273條之2
    、同法第159條第2項之規定，不適用傳聞法則有關限制證據
    能力之相關規定，合先敘明。
二、上開犯罪事實迭據被告於警詢、偵訊、及審理時坦承不諱，
    核與證人即台鐵電務所技術領班陳明賢於警詢時之證述相符
    ，復有嘉義縣警察局民雄分局執行拘提逮捕通知書、扣押書
    、被害報告書、贓物認領保管單各1份、竊案照片15張（見
    警卷第8、14至16、24至31頁），復有破壞剪1支、前揭鐵道
    環島接地鋼纜線93.5公斤及棉質手套1雙扣案可稽，足認被
    告自白與事實相符。又刑法第188條之妨害公用事業罪，以
    妨害鐵路、郵務、電報、電話，或供公眾之用水、電氣、煤
    氣事業為要件，此所稱之妨害，指以不當方法妨礙、侵害其
    正常狀態之行為而言；考其立法目的，係為保障公眾使用上
    開列舉公用事業之利益而設，用以維護公共之安全，從而其
    妨害行為，係指足以危害不特定或特定多數之公眾使用上揭
    公用事業利益而言，最高法院88年台上字第6831號判例意旨
    可為參照。查證人陳明賢於警詢時證稱：被告等人竊取前揭
    鐵道環島接地鋼纜線將會造成火車誤點、出軌及號誌故障等
    等語（見警卷第13頁），足認被告與共犯張乙勝此舉足以危
    害不特定或特定多數之公眾使用鐵路公用事業之利益，灼然
    明甚。綜上所述，本件事證明確，被告犯行洵堪認定，應依
    法論科。
三、按刑法第321條第1項第3 款之攜帶兇器竊盜罪，係以行為人
    攜帶兇器竊盜為加重條件，此所謂兇器，其種類並無限制，
    凡客觀上足對人之生命、身體、安全構成威脅，具有危險性
    之兇器均屬之，且只須行竊時攜帶此種具有危險性之兇器為
    已足，並不以攜帶之初有行兇之意圖為必要，最高法院79年
    度台上字第5253號判例意旨可資參照。查被告與共犯張乙勝
    行竊時所持破壞剪1 支，為鐵製材質，握把包覆塑膠皮，有
    照片1 張附警卷足佐（見警卷第30頁），且其既然足以剪斷
    前揭鋼纜線，亦足徵其剪鋒堅硬銳利。故上開破壞剪客觀上
    自屬足以對人之生命、身體、安全構成威脅，顯為具有危險
    性之兇器，殆無疑義。核被告所為，係犯刑法第321條第2項
    、第1項第3款之攜帶兇器竊盜未遂罪、及同法第188 條之妨
    害鐵路事業罪。檢察官起訴書認被告攜帶兇器竊盜犯行係既
    遂，引用刑法第321條第1項第3 款求予論科，則有未洽，然
    此部分與刑法第321條第2項、第1項第3款之攜帶兇器竊盜未
    遂罪，罪名均相同，僅行為態樣有既、未遂之分（最高法院
    87年度台上3234號判決意旨參照），故無庸變更起訴法條，
    併予敘明。被告與共犯張乙勝2 人就上開犯行，有犯意之聯
    絡與行為之分擔，為共同正犯。其以1行為觸犯上開2構成要
    件不同之罪名，侵害不同法益，為想像競合犯，應依刑法第
    55條規定，從一重之攜帶兇器竊盜未遂罪處斷。被告著手於
    前揭加重竊盜犯罪行為之實行而不遂，為未遂犯，爰依刑法
    第25條第2項規定減輕其刑。
四、爰審酌被告高職肄業之智識程度，前有竊盜、強盜、妨害自
    由、違反槍砲彈藥刀械管制條例之前案紀錄素行不佳；正值
    青壯，不思循正當管道賺取財物，而與共犯以攜帶攜帶兇器
    竊取台鐵鐵道環島接地鋼纜線之動機、手段；對被害人所造
    成之損害，及影響一般民眾使用鐵路之權益；雖犯後坦承犯
    行，然迄未與被害人和解賠償被害人之損害等一切情狀，量
    處如主文所示之刑。
五、按共同正犯因相互間利用他人之行為，以遂行其犯意之實現
    ，本於責任共同之原則，有關沒收部分，對於共犯間供犯罪
    所用之物，自均應為沒收諭知(最高法院89年度台上字第694
    6號判決意旨參照)。故扣案之破壞剪1支、棉質手套1雙，分
    別為共犯張乙勝及被告所有，用以為上開犯罪之用，業據被
    告於本審理時供述明確，揆諸上開說明，爰均依刑法第38條
    第1項第2款規定，宣告沒收。
據上論斷，應依刑事訴訟法第273條之1第1項、第299條第1 項前
段，刑法第28條、第188條、第321條第1項第3款、第2 項、第25
條第2項、第55條、38條第1項第2款，刑法施行法第1條之1第1項
、第2項前段，判決如主文。
本案經檢察官邱美英到庭執行職務。
中    華    民    國    100    年    4    月    29    日
                  刑事第五庭    法  官  啟夫
以上正本證明與原本無異。
如不服本判決應於收受判決後10日內向本院提出上訴書狀，並應
敘述具體理由；其未敘述上訴理由者，應於上訴期間屆滿後20日
內向本院補提理由書（均須按他造當事人之人數附繕本）「切勿
逕送上級法院」。告訴人或被害人如對於本判決不服者，應具備
理由請求檢察官上訴，其上訴期間之計算係以檢察官收受判決正
本之日期為準。
中    華    民    國   100    年    4     月    29    日
                                書記官  侯麗茹
附錄本判決論罪法條：
中華民國刑法第188條
（妨害公用事業罪）
妨害鐵路、郵務、電報、電話或供公眾之用水、電氣、煤氣事業
者，處 5 年以下有期徒刑拘役或 5 百元以下罰金。
中華民國刑法第321條
（加重竊盜罪）
犯竊盜罪而有下列情形之一者，處 6 月以上、5 年以下有期徒
刑，得併科新臺幣 10 萬元以下罰金：
一、侵入住宅或有人居住之建築物、船艦或隱匿其內而犯之者。
二、毀越門扇、牆垣或其他安全設備而犯之者。
三、攜帶兇器而犯之者。
四、結夥三人以上而犯之者。
五、乘火災、水災或其他災害之際而犯之者。
六、在車站、埠頭、航空站或其他供水、陸、空公眾運輸之舟、
    車、航空機內而犯之者。
前項之未遂犯罰之。